臺灣士林地方法院刑事裁定
111年度聲字第1159號
聲  請  人  臺灣士林地方檢察署檢察官
受  刑  人  張凱傑



上列聲請人因受刑人數罪併罰有二裁判以上，聲請定其應執行之
刑（111年度執聲字第714號），本院裁定如下：
    主  文
張凱傑所犯如附表所示之罪，應執行有期徒刑壹年陸月。
    理  由
一、聲請意旨略以：受刑人張凱傑因違反洗錢防制法等案件，先
    後經判決確定如附表，應依刑法第53條及第51條第5款，定
    其應執行之刑，爰依刑事訴訟法第477條第1項聲請裁定。
二、裁判確定前犯數罪者，併合處罰之。但有下列情形之一者，
    不在此限：一、得易科罰金之罪與不得易科罰金之罪；二、
    得易科罰金之罪與不得易服社會勞動之罪；三、得易服社會
    勞動之罪與不得易科罰金之罪；四、得易服社會勞動之罪與
    不得易服社會勞動之罪；前項但書情形，受刑人請求檢察官
    聲請定應執行刑者，依第51條規定定之；數罪併罰，有二裁
    判以上者，依刑法第51條之規定，定其應執行之刑；宣告多
    數有期徒刑者，於各刑中之最長期以上，各刑合併之刑期以
    下，定其刑期，刑法第50條、第53條、第51條第5款前段分
    別定有明文。又數罪併罰中之一罪，依刑法規定得易科罰金
    ，若因與不得易科之他罪併合處罰結果而不得易科罰金時，
    原可易科部分所處之刑，自亦無庸為易科折算標準之記載。
    另刑事訴訟法第370條第2項、第3項，已針對第二審上訴案
    件之定應執行之刑，明定有不利益變更禁止原則之適用；分
    屬不同案件之數罪併罰，倘一裁判宣告數罪之刑，曾經定其
    執行刑，再與其他裁判宣告之刑定其執行刑時，在法理上亦
    應同受此原則之拘束。基此，上開更定之應執行刑，不應比
    前定之應執行刑加計其他裁判所處刑期或所定應執行刑後為
    重，否則即與法律秩序理念及法律目的之內部界限有違，難
    認適法。
三、經查，受刑人因違反毒品危害防制條例、過失傷害、竊盜、
    違反洗錢防制法等案件，經本院分別判處如附表所示之刑，
    均已確定在案等節，有臺灣高等法院被告前案記錄表及附表
    所示判決在卷可參（見本院卷第47頁至第86頁、第15頁至第
    20頁、第21頁至第26頁、第31頁至第36頁、第37頁至第45頁
    ）。又附表編號1至3所示之罪得易科罰金，附表編號5所示
    之罪則得易服社會勞動而不得易科罰金，附表編號4所示之
    罪則不得易科罰金及易服社會勞動，屬刑法第50條第1項但
    書之情形，依同條第2項規定，須經受刑人請求檢察官聲請
    定其應執行刑，始得依同法第51條規定定之。茲受刑人已請
    求聲請人就如附表所示各罪，聲請合併定應執行刑，此有聲
    請人111年5月26日所撰寫之刑事聲請狀在卷足稽（見本院卷
    第7頁），已符合刑法第50條第2項要件。是檢察官聲請定其
    應執行之刑，本院審核認聲請為正當，自應准許。再附表編
    號1至3所示之罪，經本院以109年度聲字第1647號裁定定應
    執行有期徒刑9月，有上開裁定附卷可參（見本院卷第27頁
    至第29頁），依前說明，前定之執行刑當然失效，本院自應
    以其各罪宣告刑為基礎，惟仍不得較上開已定執行刑之有期
    徒刑9月（編號1至3所示之罪），加計如附表編號4、5所示
    未定執行刑之罪之宣告刑總和有期徒刑13月後之總和1年10
    月為重。爰審酌本案受刑人所犯各罪之類型、態樣、侵害法
    益、情節及行為次數，兼衡刑罰經濟與公平、比例原則，並
    考量本院前已寄送定應執行刑意見調查表予受刑人，受刑人
    表示請法院依法定刑之意見（見本院卷第91頁），對於受刑
    人所犯數罪為整體非難評價，定如主文所示之應執行刑。另
    本件受刑人所犯上開附表編號1至3所示之罪，雖經法院判處
    得易科罰金之刑，但因與附表其餘編號所示不得易科罰金之
    刑合併定應執行刑，依上揭說明，自無庸再為易科罰金折算
    標準之諭知，併此敘明。又受刑人所犯如附表編號5所示罪
    刑之併科罰金刑部分，因未諭知多數罰金刑，是無定應執行
    刑之必要，而應併執行之，亦此敘明。
四、依刑事訴訟法第477條第1項，刑法第50條第2項、第53條、
    第51條第5款，裁定如主文。
中　　華　　民　　國　　111 　年　　11　　月　　10　　日
                  刑事第五庭　　法  官  李昭然
以上正本證明與原本無異。
如不服本裁定，應於送達後5日內向本院提出抗告狀。
因疫情而遲誤不變期間，得向法院聲請回復原狀。
                                書記官  江定宜
中　　華　　民　　國　　111 　年　　11　　月　　10　　日
附表：
編            號         1         2         3 罪            名  毒品危害防制條例 毒品危害防制條例 過失傷害 宣     告     刑  有期徒刑4月 有期徒刑5月 有期徒刑4月 犯   罪   日  期  108年11月6日為警採尿時起回溯前96小時內某時許 109年1月15日為警採尿時起回溯前96小時內某時許 108年6月29日 偵   查   機  關   年   度   案  號  臺灣士林地方檢察署108年度毒偵字第2053號、109年度毒偵字第953號 臺灣士林地方檢察署108年度毒偵字第2053號、109年度毒偵字第953號 臺灣士林地方檢察署109年度偵字第326號 最  後   事實審 法    院 臺灣士林地方法院 臺灣士林地方法院 臺灣士林地方法院  案    號 109年度審簡字第636號 109年度審簡字第636號 109年度審交簡字第189號  判決日期 109年7月9日 109年7月9日 109年7月20日 確  定  判  決 法    院 臺灣士林地方法院 臺灣士林地方法院 臺灣士林地方法院  案    號 109年度審簡字第636號 109年度審簡字第636號 109年度審交簡字第189號  判    決 確定日期 109年8月11日 109年8月11日 109年8月18日 是否為得易科罰金之案件  是 是 是 備             註  臺灣士林地方檢察署109年度執字第4510號 臺灣士林地方檢察署109年度執字第4510號 臺灣士林地方檢察署109年度執字第4835號   附表編號1至3所示之罪，業經臺灣士林地方法院以109年度聲字第1647號裁定定應執行有期徒刑9月   

編            號         4         5 罪            名  竊盜 洗錢防制法 宣     告     刑  有期徒刑10月 有期徒刑3月，併科罰金新臺幣3萬元 犯   罪   日  期  109年8月6日 109年7月14日 偵   查   機  關 年   度   案  號  臺灣士林地方檢察署110年度偵緝字第144號 臺灣士林地方檢察署110年度偵字第792號 最  後   事實審 法    院 臺灣士林地方法院 臺灣士林地方法院  案    號 110年度審易字第362號 110年度審金簡字第26號  判決日期 110年5月27日 110年8月2日 確  定  判  決 法    院 臺灣士林地方法院 臺灣士林地方法院  案    號 110年度審易字第362號 110年度審金簡字第26號  判    決 確定日期 110年6月28日 110年12月1日 是否為得易科罰金之案件         否        否 備             註  臺灣士林地方檢察署110年度執字第3649號 臺灣士林地方檢察署111年度執字第117號